臺灣板橋地方法院刑事判決　　　　　　　95年度易字第1821號
公　訴　人　臺灣板橋地方法院檢察署檢察官
被　　　告　乙○○
　　　　　　　　　　（另案於臺灣雲林第二監獄執行中）
上列被告因竊盜案件，經檢察官提起公訴（九十五年度偵字第二
０一二一號），及併案審理（九十五年度二七三二五）本院判決
如下：
    主  文
乙○○共同攜帶兇器竊盜，累犯，處有期徒刑捌月。鐵剪參把、
鐮刀參把、鐵條拾陸支均沒收。又結夥三人以上攜帶兇器竊盜，
累犯，處有期徒刑玖月。鐵剪參把、鐮刀參把、鐵條拾陸支均沒
收。又結夥三人以上攜帶兇器竊盜，累犯，處有期徒刑玖月。鐵
剪參把、鐮刀參把、鐵條拾陸支均沒收。應執行有期徒刑壹年陸
月。鐵剪參把、鐮刀參把、鐵條拾陸支均沒收。
    事  實
一、乙○○前曾於民國九十二年間，因違反毒品危害防制條例及
    槍砲彈藥刀械管制條例案件，經本院分別於九十二年十月十
    三日以九十二年度訴緝字第一一九號、九十二年六月十六日
    ，以九十二年度板簡字第六一八號，判處有期徒刑一年、三
    月確定，定應執行刑為有期徒刑一年二月，於九十四年二月
    二日縮短刑期假釋出監，於九十四年二月十八日縮刑期滿執
    行完畢。
二、乙○○與甲○○（業已審結）基於意圖為自己不法所有之犯
    意聯絡，(一)於民國九十四年十二月十二日二十三時許，攜帶
    乙○○所有客觀上足供兇器使用之鐵剪三把、鐮刀三把、鐵
    條十六支等工具，在臺北縣土城市○○路六十號至七十九號
    路邊，由乙○○以鐵條架在電線桿上，以鐵條為階梯爬上電
    線桿上方剪斷電纜線約九十五公尺（價值約新台幣二千七百
    五十五元），再由甲○○在下方將竊得之電纜線加以綑綁，
    得手後，旋即逃逸，剝除電纜線之塑膠外皮後，將內部之銅
    線變賣得款花用殆盡。又(二)乙○○另行起意，與甲○○、姓
    名年籍均不詳綽號「小武」之成年男子，基於意圖為自己不
    法所有之犯意聯絡，於九十五年八月二十四日凌晨三時許，
    攜帶乙○○所有，客觀上足供兇器使用之鐵剪三把、鐮刀三
    把、鐵條十六支等工具，由綽號「小武」之成年男子駕駛自
    用小客車，在彰化縣田尾鄉○○村○○路邊，由乙○○以鐵
    條架在電線桿上，以鐵條為階梯爬上電線桿上方剪斷電纜線
    ，再由甲○○及綽號「小武」在下方將竊得之電纜線加以綑
    綁，得手後，放置車上，旋即逃逸。(三)乙○○另行起意，與
    甲○○、姓名年籍均不詳綽號「小武」之成年男子，基於意
    圖為自己不法所有之犯意聯絡，於九十五年八月二十五日凌
    晨三時許三十分許，攜帶其所有，客觀上足供兇器使用之鐵
    剪三把、鐮刀三把、鐵條十六支等工具，由綽號「小武」之
    成年男子駕駛自用小客車，在中山高速公路雲林段下方某處
    路邊，由乙○○以鐵條架在電線桿上，以鐵條為階梯爬上電
    線桿上方剪斷電纜線，再由甲○○、綽號「小武」在下方將
    竊得之電纜線加以綑綁，得手後，放置車上，旋即逃逸。第
    (二)、(三)次竊取台灣電力公司所有之電纜線合計約一千一百十
    一公尺（價值約新台幣三萬二千八百元）。嗣於九十五年八
    月二十五日上午十時三十分許，在臺北縣三峽鎮○○路二七
    六巷之阿四坑公墓旁，甲○○、乙○○及綽號「小武」等人
    ，正在剝除電纜線之塑膠外皮時，為警當場查獲，起獲電纜
    線一千一百十一公尺，並扣得鐵剪三把、大鐮刀一把、小鐮
    刀二把及鐵條十六支，乙○○及綽號「小武」趁隙逃逸，經
    由甲○○之供述循線查獲乙○○。
三、案經桃園縣政府警察局大溪分局報告臺灣板橋地方法院檢察
    署檢察官偵查起訴。
    理  由
一、按被告以外之人於審判外向法官所為之陳述，得為證據。次
    按被告以外之人於審判外之陳述，雖不符刑事訴訟法第一百
    五十五條之一至第一百五十九條之四之規定，而經當事人於
    審判程序同意作為證據，法院審酌該言詞陳述或書面陳述作
    成時之情況，認為適當者，亦得為證據；當事人、代理人或
    辯護人於法院調查證據時，知有刑事訴訟法第一百五十九條
    第一項不得為證據之情形，而未於言詞辯論終結前聲明異議
    者，視為有前項之同意，刑事訴訟法第一百五十九條之一、
    第一百五十九條之五第一項、第二項分有明文。經查，本判
    決下列所引用之被告以外之人於審判外之陳述，檢察官、被
    告於本院言詞辯論終結前均未聲明異議，本院審酌上開證據
    資料製作時之情況，尚無違法不當及證明力明顯過低之瑕疵
    ，亦認為以之作為證據應屬適當，故揆諸前開規定，認前揭
    證據資料有證據能力。
二、訊據被告乙○○坦承有犯罪事實(一)之犯行，然矢口否認有犯
    罪事實(二)、(三)之犯行，辯稱，其於九十五年六月間因板模工
    作自二樓跌落地面，無法在同年八月與甲○○、小武，一同
    南下偷剪電纜線云云，惟上揭犯罪事實，業據被告甲○○於
    偵查、本院準備程序中及審理時供承不諱，核與發現人張進
    益（見臺灣桃園地方法院檢察署卷第十七頁）、被害人即台
    灣電力公司東區巡修股技術人員劉豐茂於警詢時指訴情節相
    符（見偵查卷第三十頁、三十一頁）。並有贓物認領保管單
    一份、現場照片十四幀在卷佐證。此外，復有鐵剪三把、大
    鐮刀一把、小鐮刀二把及鐵條十六支扣案足資佐證。而甲
    ○○於為前開不利於己之供陳時，並無以供出被告而否認自
    己之犯行以推卸自己罪責之情形，更且，甲○○與被告有甥
    舅之親屬關係，被告亦供承其與甲○○最為親近，甲○○有
    時會沒大沒小，其間難認有何宿怨，是甲○○所為上開不利
    於被告之供陳，可為證據，互為補強，亦足以據為被告有竊
    盜犯行之認定。又被告於九十五年六月五日自二樓墜落，
    送國軍桃園醫院急診，經診斷為第三腰椎壓迫性骨折，診治
    後於同月八日即出院，有國軍桃園醫院九十六年二月九日醫
    樸字第九六００００三九六號函及所附病歷在卷可參。被告
    自高處墜落住院三日後隨即出院，而至九十五年八月業已經
    歷二月餘，被告辯稱，其在九十五年八月間因高處墜落，無
    法與甲○○、小武，一同南下偷剪電纜線乙節，顯不足採。
    事證明確，被告犯行洵堪認定，應依法論處。
三、本案犯罪事實(一)部分被告行為後，刑法及其施行法業於九十
    五年七月一日修正施行，關於新舊法律變更之比較適用，原
    則上應就罪刑有關之共犯、未遂犯、想像競合犯、牽連犯、
    連續犯、結合犯，以及累犯加重、自首減輕暨其他法定加減
    原因（如身分加減）與加減例等一切情形，綜其全部罪刑之
    結果而為比較（最高法院九十五年第八次會議關於中華民國
    刑法九十四年修正施行後之法律比較適用決議第一點第(四)小
    點參照），而此次修法與本案罪刑相關者，有刑法第二十八
    條、第五十一條第五款等規定，本院認就共同正犯部分，
    修正後刑法第二十八條雖修正為二人以上共同「實行」犯罪
    之行為者，皆為正犯，然本案被告無論依修正前或修正後之
    刑法第二十八條，均屬共同正犯，故就此部分而言，新法並
    未更有利於被告；就累犯部分，修正後刑法第四十七條雖
    增定第二項，並將第一項修正為受徒刑之執行完畢，或一部
    之執行而赦免後，五年以內「故意」再犯有期徒刑以上之罪
    者，為累犯，然因被告本案犯行屬故意犯罪，無論依據修正
    前後之規定，均將成立累犯，亦即修正後之規定並未較有利
    於被告；修正前刑法第五十一條規定：「數罪併罰，分別
    宣告其罪之刑，依左列各款定其應執行者：」其中第五款規
    定：「宣告多數有期徒刑者，於各刑中之最長期以上，各刑
    合併之刑期以下，定其刑期。但不得逾二十年。」修正後刑
    法第五十一條第五款規定：「宣告多數有期徒刑者，於各刑
    中之最長期以上，各刑合併之刑期以下，定其刑期。但不得
    逾三十年。」比較結果，修正後刑法並非較有利於行為人。
    經綜合比較前述各項法律變更之結果後，本案《犯罪事實
    (一)部分》及與《犯罪事實(二)、(三)》之定應執行部分，因修正
    後之規定並未對被告更為有利，依據刑法第二條第一項前段
    ，應適用修正前刑法之規定，合先敘明。
四、核被告乙○○所為，係犯刑法第三百二十一條第一項第三款
    之攜帶兇器竊盜罪《犯罪事實(一)部分》、第三百二十一條第
    一項第四款、第三款之結夥三人以上攜帶兇器竊盜罪《犯罪
    事實(二)、(三)部分》。被告與甲○○《犯罪事實(一)部分》，及
    被告與甲○○、綽號「小武」間《犯罪事實(二)、(三)部分》，
    就上開犯行，分別有犯意聯絡與行為分擔，為共同正犯。被
    告就上開三次加重竊盜犯行，係各別起意而犯之，應予分論
    併罰。。公訴人併案意旨略以：被告與甲○○基於意圖為自
    己不法所有之犯意聯絡，於九十四年十二月十二日二十三時
    許，攜帶客觀上足供兇器使用之鐵剪三把、鐮刀三把、鐵條
    十六支等工具，在臺北縣土城市○○路六十號至七十九號路
    邊，剪斷電纜線約九十五公尺（即犯罪事實(一)）之犯行，此
    部分與前揭公訴人起訴之竊盜（即犯罪事實(一)）犯行，為實
    質上一罪關係，本院自得一併審理，附此敘明。被告有上揭
    事被告有上揭事實欄記載之犯罪科刑及執行紀錄，有臺灣高
    等法院被告前案紀錄表附卷可考，其於受有期徒刑之執行完
    畢後，五年以內，故意再犯有期徒刑以上之本罪，為累犯，
    應依刑法第四十七條規定加重其刑。爰審酌被告不思力求上
    進，貪圖不勞而獲，屢犯竊盜罪，惡性非輕，並兼衡被告犯
    罪之動機、目的、手段、次數、所生危害及犯後僅坦承部分
    犯行、態度難認良好等一切情狀，量處如主文所示之刑，並
    定其應執行之刑，以示懲儆。
五、末按刑法第三十八條第一項第一款、第二項雖已將「左列」
    改為「下列」，「犯人」改成「犯罪行為人」，然因沒收屬
    於從刑，依照前揭最高法院九十五年五月二十三日第八次刑
    事庭會議決議第一點第(五)小點：「從刑附屬於主刑，除法律
    有特別規定者外，依主刑所適用之法律」，本案《犯罪事實
    (一)部分》關於刑法修正前後之比較適用，整體言之，既應以
    修正前之刑法對被告較為有利，則從刑部分亦應一體適用修
    正前刑法之規定。從而，《犯罪事實(一)部分》扣案鐵剪三把
    、鐮刀三把、鐵條十六支，均係供行竊之用，且為共犯間所
    有，業據被告及共犯甲○○供承在卷，依修正前刑法第三十
    八條第一項第二款之規定併予宣告沒收。另《犯罪事實(二)、
    (三)部分》被告及甲○○、「小武」三人，亦係持前開鐵剪三
    把、鐮刀三把、鐵條十六支行竊，業據共同被告甲○○供承
    在卷，爰依修正後刑法第三十八條第一項第二款之規定宣告
    沒收。
據上論斷，應依刑事訴訟法第二百九十九條第一項前段，刑法第
二條第一項、修正前刑法及修正後刑法第二十八條、刑法第三百
二十一條第一項第三款、第四款（未修正）、修正前刑法及修正
後刑法第四十七條、修正前刑法第五十一條第五款、修正前刑法
及修正後刑法第三十八條第一項第二款，判決如主文。
本案經檢察官黃仙宜到庭執行職務。
中　　華　　民　　國　　96　　年　　4 　　月　　18　　日
                  刑事第九庭審判長法  官  潘  翠  雪
                                  法  官  王  士  珮
                                  法  官  絲  鈺  雲
上列正本證明與原本無異。
如不服本判決，應於送達後十日內向本院提出上訴狀
                                  書記官  江  文  彬
中　　華　　民　　國　　96　　年　　4 　　月　　18　　日
附錄本案論罪科刑法條全文：
中華民國刑法第321條
（加重竊盜罪）
犯竊盜罪而有左列情形之一者，處6月以上、5年以下有期徒刑：
一  於夜間侵入住宅或有人居住之建築物、船艦或隱匿其內而犯
    之者。
二  毀越門扇、牆垣或其他安全設備而犯之者。
三  攜帶兇器而犯之者。
四  結夥三人以上而犯之者。
五  乘火災、水災或其他災害之際而犯之者。
六  在車站或埠頭而犯之者。
前項之未遂犯罰之。
